【裁判字號】    95,抗,173
【裁判日期】    951020
【裁判案由】    本票裁定
【裁判全文】
臺灣桃園地方法院民事裁定      九十五年度抗字第一七三號
抗  告  人  乙○○○
相  對  人  丙○○
                      送達代.
上列抗告人因與相對人間本票裁定事件，對於中華民國九十五年
九月十九日本院簡易庭九十五年度票字第一二四一三號第一審裁
定提起抗告，本院裁定如下：
    主      文
抗告駁回。
抗告程序費用新臺幣壹仟元由抗告人負擔。
    理      由
一、本件抗告意旨略以：相對人所執有附表所示本票二紙，真偽
    不詳，且相對人亦未將系爭本票予以提示，詎原審不察，裁
    定准相對人為強制執行之聲請，為此提起抗告，原裁定應予
    廢棄云云。
二、按執票人向本票發票人行使追索權時，得聲請法院裁定後強
    制執行，票據法第一百二十三條定有明文。次按本票執票人
    ，依票據法第一百二十三條規定，聲請法院裁定許可對發票
    人強制執行，性質上係屬非訟事件，此項聲請之裁定及抗告
    法院之裁定，僅依非訟事件程序以審查強制執行許可與否，
    並無確定實體上法律關係存否之效力，如發票人就票據債務
    之存否有爭執時，應由發票人另提起訴訟，以資解決（最高
    法院五十六年台抗字第七一四號、五十七年台抗字第七六號
    判例要旨參照）；又執票人執記載免除作成拒絕證書之本票
    裁定准予強制執行時，非但毋庸提出已為付款提示之證據，
    且受聲請之法院亦僅就本票形式上之要件是否具備予以審查
    即為已足。
三、經查：
（一）本件相對人主張其執有抗告人所簽發免除作成拒絕證書之
      如附表所示本票二紙，而系爭本票經相對人提示後均未獲
      付款，為此依票據法第一百二十三條規定聲請裁定就票載
      金額及自附表所載利息起算日起算之利息許可強制執行等
      情，已據其提出本票二紙為證據。經查，相對人提出之該
      紙系爭本票，已記載發票人、發票日、票面金額等項，至
      付款地亦為本院轄區內之桃園縣桃園市○○街一三四號三
      樓，則原審裁定予以准許，形式上審查即無不合。抗告意
      旨以系爭票據真偽不明之實體事由，指摘原裁定不當，求
      為廢棄，非有理由。
（二）抗告意旨雖另以相對人並未就系爭本票為提示云云，惟上
      開抗辯，是否亦屬於抗告人應另行起訴確認之實體事由，
      已不無疑義；況本票全部或一部不獲付款，或無從為付款
      提示時，執票人應請求作成拒絕證書證明之；「發票人或
      背書人，得為免除作成拒絕證書之記載；發票人為前項記
      載時，執票人得不請求作成拒絕證書而行使追索權。」；
      本票上雖有免除作成拒絕證書之記載，執票人仍應於所定
      期限內，為付款之提示，但於執票人主張未為提示者，應
      負舉證之責，票據法第一百二十四條準用第八十六條第一
      項、第九十四條第一項、第二項及第九十五條規定可資參
      照。本件抗告人既抗辯相對人未依法將系爭本票予以提示
      等語，揆諸上開法文，抗告人自應就其抗辯負擔舉證之責
      ，惟其關於此項抗辯，並未提出任何積極事證以實其說，
      其空言抗辯，自難採信。
（三）綜上所述，原審依相對人之聲請而就附表所示本票為許可
      本票強制執行之裁定，並無不合，抗告意旨所執前詞，指
      摘原裁定不當，求為廢棄，非有理由，應予駁回。
四、據上論結，本件抗告為無理由，依非訟事件法第四十六條、
    第二十一條第二項、第二十四條第一項，民事訴訟法第四百
    九十五條之一第一項、第四百四十九條第一項、第七十八條
    ，裁定如主文。
中   華   民   國   九十五   年    十    月   二十    日
                     民事第二庭審判長法  官  劉克聖
                                     法  官  范明達
                                     法  官  石有為
以上正本係照原本作成。
如不服本裁定，僅得於收受本裁定正本送達後十日內，以適用法
規顯有錯誤為理由，向本院提出再抗告狀，（須附繕本一份及繳
納再抗告裁判費新臺幣壹仟元），經本院許可後紿可再抗告。
                                     書記官  黃棟楠
中   華   民   國   九十五   年    十    月   二十    日


司法院資訊處製作；財團法人民間司法改革基金會備份。
